---
title: "Self stigma"
author: "Nartlada Chantharojwong"
date: "`r Sys.Date()`"
output:
  word_document:
    reference_docx: word-styles-reference-01.docx
---

```{r setup, include = FALSE}
knitr::opts_chunk$set(
echo = FALSE,
message = FALSE,
warning = FALSE,
cache = FALSE
)

# Load required packages
source(here::here('code', 'libraries.R'))

# Required functions
source(here::here('code', 'functions.R'))

# Theme for gtsummary output
theme_gtsummary_compact()
```

```{r data}
source(here('code','srpdata.R'))
```

### Table 1: Self stigma before and after SRP activities (n = `r format(nrow(df), big.mark = ",")`)

```{r}
p_apa <- function(p) {
  if (is.na(p)) return(NA)

  if (p < .001) {
    "p < .001"
  } else {
    paste0("p = ", sub("^0+", "", sprintf("%.3f", p)))
  }
}
p_mcnemar <- mcnemar.test(table(df$ss_pre, df$ss_post))$p.value

tbl_cross(
  df, 
  row=ss_pre, 
  col = ss_post,
  statistic = "{n} ({p}%)",
  digits = c(0, 1)
) %>%
  modify_source_note(paste0("McNemar's test ", p_apa(p_mcnemar)))
```

### Table 2: Characteristics of PLHIV population (n = `r format(nrow(df), big.mark = ",")`)

```{r demo}
t0 <- df %>%
  select(sex, age, agegrp, hivyear, arvyear, vl, cd4, arvformula) %>%
  tbl_summary(
    type = age ~ "continuous2",
    statistic = age ~ c("{mean}, {sd}", "{min}, {max}", "{median} ({p25}, {p75})"),
    digits = list(age = c(1, 1, 0, 0, 1, 1, 1)),
    missing = 'ifany',
  )

t1 <- df %>%
  select(ss_pre, sex, age, agegrp, hivyear, arvyear, vl, cd4, arvformula) %>%
  tbl_summary(
    by = ss_pre,
    type = age ~ "continuous2",
    statistic = age ~ c("{mean}, {sd}", "{min}, {max}", "{median} ({p25}, {p75})"),
    digits = list(age = c(1, 1, 0, 0, 1, 1, 1)),
    missing = 'ifany',
  )

t2 <- df %>%
  select(ss_post, sex, age, agegrp, hivyear, arvyear, vl, cd4, arvformula) %>%
  tbl_summary(
    by = ss_post,
    type = age ~ "continuous2",
    statistic = age ~ c("{mean}, {sd}", "{min}, {max}", "{median} ({p25}, {p75})"),
    digits = list(age = c(1, 1, 0, 0, 1, 1, 1)),
    missing = 'ifany',
  )

tbl_merge(
  list(t0, t1, t2),
  tab_spanner = c("**Total**", "**Self-stigma before SRP**", "**Self-stigma after SRP**")
)

```

### Table 3: Clinical characteristics (n = `r format(nrow(df), big.mark = ",")`)

```{r cli}
t0 <- df %>%
  select(type_of_service, depress, drug, du_liquor, du_tobacco, drug_o, knowledge, adh, ltfu, missmed) %>%
  tbl_summary(
    missing = 'ifany',
    type = c(drug:drug_o, knowledge) ~ 'categorical'
  )

t1 <- df %>%
  select(ss_pre, type_of_service, depress, drug, du_liquor, du_tobacco, drug_o, knowledge, adh, ltfu, missmed) %>%
  tbl_summary(
    by = ss_pre,
    missing = 'ifany',
    type = c(drug:drug_o, knowledge) ~ 'categorical'
  )

t2 <- df %>%
  select(ss_post, type_of_service, depress, drug, du_liquor, du_tobacco, drug_o, knowledge, adh, ltfu, missmed) %>%
  tbl_summary(
    by = ss_post,
    missing = 'ifany',
    type = c(drug:drug_o, knowledge) ~ 'categorical'
  )

tbl_merge(
  list(t0, t1, t2),
  tab_spanner = c("**Total**", "**Self-stigma before SRP**", "**Self-stigma after SRP**")
)
```
``` {r}
df_lr <- df %>% 
  select(
    ss_pre,
    sex,
    agegrp2,
    hivyear,
    arvyear,
    vl2,
    cd42,
    drug,
    adh,
    ltfu
  ) %>% 
  drop_na()
```

### Table 4: Factors associated with self-stigma (n=`r nrow(df_lr)`)

``` {r factors}
t_freq <- df_lr %>%
  tbl_summary(
    by = ss_pre,
    type = list(c(drug, ltfu) ~ 'categorical'),
    statistic = list(all_continuous() ~ "{mean} ({min}, {max})"),
    digits = list(all_continuous() ~ c(1, 0, 0))
  ) %>%
  add_overall() %>%
  bold_labels() %>%
  modify_header(all_stat_cols() ~ "**{level}**<br>N = {n}")

t_uni <- df_lr %>%
  tbl_uvregression(
    method = glm,
    y = ss_pre,
    method.args = list(family = binomial),
    exponentiate = TRUE,
    hide_n = TRUE                           # hide N column
  ) %>%
  add_global_p() %>%                        # show global p instead
  bold_p(0.3)

fullmodel <- glm(
  ss_pre ~ arvyear + drug + ltfu,
  family = "binomial",
  data = df_lr
)
summary(fullmodel)

nullmodel <- glm(
  ss_pre ~ 1,
  family = "binomial",
  data = df_lr
)
summary(nullmodel)

model1 <- glm(
  ss_pre ~ arvyear + ltfu,
  family = "binomial",
  data = df_lr
)
lrtest(fullmodel, model1)
summary(model1)

# model2 <- glm(
#   q3b ~ qyearf + sum7_score + sum3ai_score + sum2a_score,
#   family = "binomial",
#   data = df14
# )
# # lrtest(model1, model2)
# # summary(model2)
# 
# model3 <- glm(
#   q3b ~ qyearf + sum7_score + sum3ai_score,
#   family = "binomial",
#   data = df14
# )
# # lrtest(model2, model3)
# # summary(model3)
# 
# m1 <- step(fullmodel, direction = "backward", trace = FALSE)
# m2 <- step(nullmodel, direction = "forward", trace = FALSE,
#            scope = list(upper = fullmodel, lower = nullmodel))
# m3 <- step(fullmodel, direction="both", trace = FALSE,
#            scope = list(upper = fullmodel, lower = nullmodel))
# m4 <- step(nullmodel, direction="both", trace = FALSE,
#            scope = list(upper = fullmodel, lower = nullmodel))
# # lrtest(m1, m2)
# # lrtest(m1, m3)
# # lrtest(m1, m4)
# # summary(m1)
# 
# t_multi <- tbl_regression(m1, exponentiate = TRUE) %>%
#   add_global_p() %>%                        # show global p instead
#   bold_p(0.05)
# 
tbl_merge(
  # list(t_freq, t_uni, t_multi),
  # tab_spanner = c('Intention to discriminate', 'Univariate', 'Multivariate')
  list(t_freq, t_uni),
  tab_spanner = c('Self stigma', 'Univariate')
) %>%
  as_gt() %>%
  tab_style(style = cell_text(weight = "bold"), locations = cells_column_spanners())
```

### Table 5: Self stigma mean score before and after SRP activities (n = `r format(nrow(df), big.mark = ",")`)

``` {r}
df %>% 
  select(ss_score_pre, ss_score_post) %>% 
  tbl_wide_summary(
    statistic = c("{mean}", "{sd}", "{median}", "{p25} - {p75}")
  )

t.test(df$ss_score_pre, df$ss_score_post, paired = TRUE)
```

### Table 6: Self stigma mean score before and after SRP activities (n = `r format(nrow(df), big.mark = ",")`)

```{r}
df %>%
  select(
    ss_break_off_relations, ss_post_break_off_relations,
    ss_make_it_worse, ss_post_make_it_worse,
    ss_ashamed, ss_post_ashamed,
    ss_karma, ss_post_karma,
    ss_hopeless, ss_post_hopeless,
    ss_futureless, ss_post_futureless,
    ss_family_ashamed, ss_post_family_ashamed,
    ss_no_visit_hc, ss_post_no_visit_hc
  ) %>% 
  tbl_likert(digits = everything() ~ c(0,1)) %>% 
  add_n(statistic = "{N_miss}") %>% 
  modify_header(n = "**Missing**") %>% 
  as_gt() %>% 
  tab_row_group(label = "8. ฉันไม่อยากไปรับบริการสุขภาพเพราะกลัวคนอื่นจะรู้ว่าฉันติดเชื้อเอชไอวี", rows = 15:16) %>% 
  tab_row_group(label = "7. ฉันทำให้ครอบครัวอับอาย เนื่องจากติดเชื้อเอชไอวี", rows = 13:14) %>% 
  tab_row_group(label = "6. ฉันคิดว่าฉันไม่มีอนาคตแล้ว เนื่องจากฉันเป็นผู้ติดเชื้อเอชไอวี", rows = 11:12) %>% 
  tab_row_group(label = "5. ฉันรู้สึกท้อแท้สิ้นหวัง เนื่องจากฉันติดเชื้อเอชไอวี", rows = 9:10) %>% 
  tab_row_group(label = "4. ฉันรู้สึกว่าเป็นเวรเป็นกรรมที่ฉันติดเชื้อเอชไอวี", rows = 7:8) %>% 
  tab_row_group(label = "3. ฉันรู้สึกอายที่ฉันติดเชื้อเอชไอวี", rows = 5:6) %>% 
  tab_row_group(label = "2. คนอื่นจะสมน้ำหน้า/ซ้ำเติม ถ้ารู้ว่าฉันติดเชื้อเอชไอวี", rows = 3:4) %>% 
  tab_row_group(label = "1. คนอื่นอาจจะเลิกคบกับฉัน ถ้ารู้ว่าฉันติดเอชไอวี", rows = 1:2)
```